【裁判字號】    95,訴,1124
【裁判日期】    951116
【裁判案由】    毒品危害防制條例
【裁判全文】
臺灣彰化地方法院刑事判決              95年度訴字第1124號
公  訴  人  臺灣彰化地方法院檢察署檢察官
被      告  甲○○
                      號
                    （另案於臺灣彰化監獄彰化分監執行中）
指定辯護人  本院公設辯護人  乙○○
上列被告因違反毒品危害防制條例案件，經檢察官提起公訴（95
年度偵字第4497號），本院判決如下：
    主    文
甲○○連續販賣第二級毒品，累犯，處有期徒刑伍年。扣案之第
二級毒品甲基安非他命包（含袋合計毛重壹點壹公克）除包裝
袋外，均沒收銷燬之，上開第二級毒品包裝袋只、行動電話壹
支（摩托羅拉廠牌，序號：000000000000000 號，不含SIM 卡）
及販賣第二級毒品所得新臺幣壹仟元均沒收；未扣案因販賣第二
級毒品所得新臺幣壹萬玖仟伍佰元沒收，如全部或一部不能沒收
時，以其財產抵償之。
    犯罪事實
一、甲○○前有違反麻醉藥品管理條例案件及施用毒品前科，又
    因施用第二級毒品案件，經本院以91年度易字第1260號判決
    判處有期徒刑1 年確定，入監執行後，已於民國93年10月2
    日縮刑期滿執行完畢。猶不知悔改，明知甲基安非他命業經
    毒品危害防制條例列為第二級毒品管制，不得非法販賣，竟
    因施用毒品花費甚鉅，缺錢購買毒品，即基於意圖販賣第二
    級毒品甲基安非他命以賺取毒品施用而牟利之概括犯意，自
    94年8 、9 月間某日起，以其所使用之0000000000號行動電
    話作為販毒聯絡工具，待購毒者以電話撥打上開電話與甲○
    ○聯絡，議妥交易價格並約定交易地點後，甲○○即將其前
    已向龍桂雄（業經本院另案判決）購得之第二級毒品甲基安
    非他命先扣取施用一次之量作為販毒利潤後，再將所餘毒品
    以購入原價販買予購毒者，或由甲○○先向購毒者收取價金
    ，再向龍桂雄購得第二級毒品甲基安非他命，待其將購得毒
    品依交易約定交予購毒者時，再自交付之毒品中取得相當於
    施用一次之量的甲基安非他命作為販毒利潤之方式，連續為
    下列販賣行為：
  (一)於94年8 、9 月間某日，以上揭方式，在彰化縣社頭鄉○
    ○路○ 段640 巷31號之甲○○住處附近，以新臺幣（下同）
    500 元之價格販賣第二級毒品甲基安非他命予蕭志成1 次；
    又於95年3 月間某日，於收受蕭志成購買第二級毒品甲基
    安非他命之價金2,000 元後，因甲○○始終未交付毒品予蕭
    志成致未完成該次交易；合計交易金額2, 500元。
  (二)自95年2 月間某日起至同年4 月間某日止，以上揭方式，
    在彰化縣社頭鄉、員林鎮不特定地點等處，連續販賣第二級
    毒品甲基安非他命予蕭意穎7 次，每次交易金額均為1,000
    元；又於95年5 月10日下午6 時55分，在彰化縣永靖鄉○
    ○路與五汴巷交岔路口，以1,000 元之價格販賣第二級毒品
    甲基安非他命1 包予蕭意穎（於甲○○將毒品交付予蕭意穎
    ，蕭意穎正準備交付金錢予甲○○時，為警當場查獲，詳下
    述。起訴書將該部分犯罪事實記載於查獲經過處）；合計交
    易金額共8,000 元。
  (三)於95年4 月間，以上揭方式，在彰化縣社頭鄉甲○○上揭住
    處附近及彰化縣員林鎮，連續販賣第二級毒甲基品安非他命
    予陳耀成2 次，每次交易金額均為500 元；合計交易金額
    1,000 元。
  (四)於95年3 月下旬某日及同年4 月29日，以上揭方式，在彰化
    縣社頭鄉○○路「中日超商」內，連續販賣第二級毒品甲基
    安非他命予謝鴻翊2 次，每次交易金額均為1,000 元；合計
    交易金額2,000 元。
  (五)於95年4 月間，以上揭方式，在彰化縣社頭鄉甲○○上揭住
    處附近之山腳路及社頭鄉○○路，連續販賣第二級毒品甲基
    安非他命予游進益2 次，交易金額分別為1,000 元及2,000
    元；合計交易金額3,000 元。
  (六)於95年3 、4 月間，以上揭方式，在彰化縣社頭鄉甲○○上
    揭住處附近之山腳路及社頭鄉○○路「中日超商」外，連續
    販賣甲基安非他命予邱厚益4 次，每次交易金額1,000 元；
    合計交易金額4,000 元。
二、嗣於95年5 月10日下午6 時55分許，甲○○與蕭意穎在彰化
    縣永靖鄉○○路與五汴巷交岔路口交易第二級毒品甲基安非
    他命時，為埋伏之員警當場查獲，並扣得甲○○已販賣交付
    予蕭意穎之第二級毒品甲基安非他命1 包（含袋毛重0.4 公
    克）、及甲○○所有，供其聯絡販賣毒品犯罪所用之摩托羅
    拉牌行動電話（序號：000000000000000 號，含0000000000
    號SIM 卡1 張）1 支，及蕭意穎向甲○○購買上開扣案甲基
    安非他命1 包之現金1,000 元；又於追捕過程中，扣得甲○
    ○所有，供其施用及販賣毒品犯罪所用之第二級毒品甲基安
    非他命2 包（含袋合計毛重0.7 公克），及與本案無關之現
    金1,500元、蕭意穎所有之夏普牌行動電話（序號：
    000000000000 000號，含0000000000號SIM 卡1 張）1 支。
三、案經彰化縣警察局移送臺灣彰化地方法院檢察署檢察官偵查
    起訴。
    理    由
壹、證據能力
一、按被告以外之人於審判外之言詞或書面陳述，除法律有規定
    者外，不得作為證據；被告以外之人於偵查中向檢察官所為
    之陳述，除顯有不可信之情況者外，得為證據；又被告以外
    之人於審判外之陳述，雖不符前4 條之規定，而經當事人於
    審判程序同意作為證據，法院審酌該言詞陳述或書面陳述作
    成時之情況，認為適當者，亦得為證據。當事人、代理人或
    辯護人於法院調查證據時，知有第159 條第1 項不得為證據
    之情形，而未於言詞辯論終結前聲明異議者，視為有前項之
    同意。刑事訴訟法第159 條第1 項、第159 條之1 第2 項、
    第159 條之5 分別定有明文。本件證人即購毒者蕭意穎、蕭
    志成、謝鴻翊及游進益於偵查中經檢察官傳喚作證，均經具
    結，有結文5 紙（證人蕭意穎作證2 次）附卷可稽，復無其
    他顯不可信之情況，且被告、辯護人對於前開證人於警詢、
    偵查中之證述及證人曹彩雲、邱厚益及陳耀成警詢之證述，
    已於準備程序表示對於其證據能力無意見，都同意作為證據
    （參本院卷第30頁），復於本院審判程序調查該證據時，被
    告、辯護人均未聲明異議（參本院審判筆錄第5 頁），本院
    斟酌前開證人於警偵訊之證述並無證據顯示有何取證瑕疵致
    有顯不可信之情形，認為適當，均得作為本件之證據。
二、通訊監察譯文
  (一)按有事實足認被告或犯罪嫌疑人有犯最輕本刑為3 年以上有
    期徒刑之罪之嫌，並危害國家安全或社會秩序情節重大，而
    有相當理由可信其通訊內容與本案有關，且不能或難以其他
    方法蒐集或調查證據者，得發通訊監察書。通訊監察書，偵
    查中由檢察官依司法警察機關聲請或依職權核發，審判中由
    法官依職權核發。又除法律另有規定外，實施刑事訴訟程序
    之公務員因違背法定程序取得之證據，其有無證據能力之認
    定，應審酌人權保障及公共利益之均衡維護。通訊保障及監
    察法第5 條第1 項第2 款、第2 項、刑事訴訟法第158 條之
    4 分別定有明文。
  (二)本件關於被告所使用之0000000000號電話之監聽錄音，為臺
    灣彰化地方法院檢察署核准在案，有該署95年4 月13日95彰
    檢輝榮和聲監續字第196 號通訊監察書及電話附表影本1 份
    附卷可佐（第0000000000號警卷第34、35頁），係依法所為
    之監聽；況審酌電話監聽侵害被告權益之種類及輕重、對於
    被告訴訟上防禦不利益之程度、犯罪所生之危害或實害等情
    形，兼顧人權保障及公共利益之均衡維護，合於比例原則，
    及被告、辯護人於準備程序表示對該監察譯文之證據能力無
    意見，都同意作為證據（參本院卷第30頁），復未於本院審
    判程序調查該證據時聲明異議（參本院審判筆錄第5 頁）等
    情，認本件此部分電話監聽應具有證據能力。
三、中山醫學大學附設醫院檢驗科藥物檢測中心檢測報告，係本
    院囑請該院鑑定後，該鑑定機關所出具之報告，應認係法官
    依刑事訴訟法第208 條所定之囑託程式所鑑定之結果，則鑑
    定人依同法第206 條規定所出具之鑑定報告，應屬同法第15
    9 條第1 項規定所謂「法律有規定者」，為傳聞證據之例外
    ，有證據能力。
貳、認定本案犯罪事實之理由
一、上開犯罪事實，業據被告甲○○於本院準備程序及審理時坦
    承不諱（參本院卷第29-30 頁、95年11月7 日審判筆錄第8-
    10頁），核與證人即購毒者蕭意穎、蕭志成、謝鴻翊及游進
    益於警、偵訊之證述（分別參第0000000000號警卷第9-11頁
    、95年度偵字第4497號卷第21 -23、39-41 、51-55 、58-5
    9 、71-72 、74-77 、82-83 頁）、證人即購毒者陳耀成及
    邱厚益於警詢之證述（95年度偵字第4497號卷第45-48 頁及
    證人邱厚益之警卷）相符，且有彰化縣警察局指認犯罪嫌疑
    人紀錄表5 份及0000000000行動電話通訊監察譯文附卷可稽
    ；並有被告所有，供其販毒所用之上開摩托羅拉牌行動電話
    手機1 支（含門號SIM 卡）及販毒所得之現金1,000 元扣案
    可資佐證；此外，扣案之半透明結晶物3 包（含袋合計毛重
    1.1 公克），經送中山醫學大學附設醫院檢驗科藥物檢測中
    心以液相層析串聯質譜儀（LC/MS/MS）鑑定結果確為第二級
    毒品甲基安非他命無訛，復有該院95年9 月15日中山醫港95
    川吉字第0950004946號函附之檢測報告3 紙在卷可證；而證
    人蕭意穎、蕭志成、謝鴻翊、游進益、陳耀成及邱厚益均有
    施用毒品前科，且除謝鴻翊係經觀察、勒戒外，其他5 人均
    曾因施用第二級毒品經法院判刑確定，有該6 位證人之臺灣
    高等法院前案紀錄表6 份在卷可憑，則渠等確有施用甲基安
    非他命之事實，已堪確定，是渠等有關向被告購買第二級毒
    品之證述，應非虛妄。足徵被告自白與事實相符，堪予採信
    。
二、又被告販賣甲基安非他命予購毒者，雖未在價格上賺取現金
    價差，但其販毒方式係將所購得之第二級毒品甲基安非他命
    先扣取施用一次之量後，再將所餘毒品以購入原價販買予購
    毒者，或於交付毒品予購毒者時，自所交付毒品中取得可施
    用一次之第二級毒品甲基安非他命，而其販毒之目的在賺取
    毒品施用等情，業據被告於本院審理時供述明確（參本院審
    判筆錄第10頁），顯見被告販賣毒品予購毒者之交易，不但
    可以收回其購買毒品已支出之價金，還可獲得毒品施用，是
    可知其因此所獲得之毒品，即係其販賣毒品所得之利益，是
    被告明顯有營利之意圖無庸置疑。
三、綜上所述，本案事證已臻明確，被告販賣第二級毒品甲基安
    非他命之犯行堪以認定，應依法論科。
四、論罪科刑
  (一)被告行為後，刑法於94年2 月2 日修正公布，並於95年7 月
    1 日施行，關於本案應適用之新、舊法，茲論述如下：
  1.刑法第2 條第1 項規定，係規範行為後法律變更所生新舊法
    律比較適用之準據法，於95年7 月1 日刑法施行後，應適用
    刑法第2 條第1 項之規定，為「從舊從輕」之比較（最高法
    院95年5 月23日第8 次刑事庭會議決議第1 點第1 項參照）
    。
  2.依刑法第2 條第1 項規定為新舊刑法比較時，應就罪刑有關
    之共犯、未遂犯、連續犯、想像競合犯、牽連犯以及累犯加
    重、自首減輕、暨其他法定加減原因、與加減例等一切情形
    ，綜其全部之結果，而為比較，再適用有利於行為人之法律
    處斷，而不得一部割裂分別適用不同之新舊法（最高法院24
    年上字第4634號判例意旨、95年第8 次刑事庭會議決議參照
    ）。
  3.依上原則，經比較新、舊法如附表後，以被告行為時之舊法
    較有利於被告，依刑法第2條第1項前段規定，本案自應一體
    適用被告行為時之法律即修正前刑法第33條第5款、第56條
    、第47條、第59條、第65條第2項之規定。
  (二)查上開犯罪事實欄中(一)，被告於收取證人蕭志成所交付欲
    購買甲基安非他命毒品之2,000 元後，因其於向上游龍桂雄
    購買毒品前即已將金錢花用殆盡，致根本無毒品可交付蕭志
    成而未完成交易，其雖已著手販賣之行為（先收取價金），
    但既尚未因此販入毒品，自屬未遂。是核被告所為如上開犯
    罪事實欄(一)所示之犯行，係犯毒品危害防制條例第4 條第
    6 項、第2 項之販賣第二級毒品甲基安非他命未遂罪，所為
    如上開犯罪事實欄所示之其他犯行，係犯毒品危害防制條例
    第4 條第2 項之販賣第二級毒品甲基安非他命既遂罪。被告
    持有第二級毒品甲基安非他命之目的既在供己販賣之用，則
    其持有第二級毒品之低度行為應為販賣之高度行為所吸收，
    不另論罪。
  (三)被告先後多次販賣第二級毒品甲基安非他命既、未遂之犯行
    ，時間緊接，所犯係構成要件相同罪名，顯係基於概括犯意
    反覆為之，為連續犯，應依修正前刑法第56條之規定以販賣
    第二級毒品甲基安非他命既遂罪一罪論，除無期徒刑部分法
    定本刑依法不得加重外，其他之法定本刑應予以加重。
  (四)被告上開犯罪事實(六)中連續販賣第二級毒品甲基安非他命予
    邱厚益4 次之犯行，雖未據檢察官提起公訴，惟該部分犯行
    與檢察官起訴販賣第二級毒品甲基安非他命經本院論罪部分
    有連續犯裁判上一罪之關係，自為起訴效力所及，應由本院
    併予審理，附此敘明。
  (五)查被告曾因施用第二級毒品案件，經本院以91年度易字第12
    60號判決判處有期徒刑1 年確定，入監執行後，已於93年10
    月2 日縮刑期滿執行完畢，有臺灣高等法院被告前案紀錄表
    乙紙附卷可稽，其受此有期徒刑執行完畢後，5 年以內故意
    再犯有期徒刑以上之罪，除無期徒刑部分法定本刑依法不得
    加重外，其他法定本刑應依累犯規定遞予加重其刑。
  (六)又查被告販賣毒品之對象僅有6 人，且係以將其原先購買欲
    供自己施用之毒品扣取一小部份後再以原價賣予購毒者，或
    於收取購毒者交付之購毒價金後，再向上游購買毒品，待交
    付毒品予購毒者時，再自所交付之毒品中取得一小部份之毒
    品供己施用之方式販賣甲基安非他命，每次所得利益僅是獲
    得小量可供自己施用之毒品，顯見被告供稱其係因金錢無法
    支應購毒所需，才利用販賣毒品賺取毒品施用等語，應非虛
    偽，可知被告係因吸毒惡習難戒，始涉犯本案重罪，並非販
    賣毒品圖取暴利，與之大盤、中盤甚或販賣毒品賺取價差之
    者相較，情節尚非重大，若處以毒品危害防制條例第4 條第
    2 項之法定最低本刑有期徒刑7 年，實嫌過重，本院認被告
    之犯罪情狀，顯有可憫恕之處，爰依修正前刑法第59條規定
    酌減其刑，其中有期徒刑及罰金刑部分並與上開加重其刑部
    分，依法先加後減之（至於法定刑為無期徒刑部分，因原即
    未依連續犯及累犯規定加重，故僅依該條減輕之）。
  (七)至偵查中被告雖於95年5 月23日檢察官訊問時供述其毒品來
    源為龍桂雄及陳奇豐，惟龍桂雄涉犯販賣第一、二級毒品案
    件，於被告供述前，已經檢察官偵查而於95年5 月11日提起
    公訴，並於95年6 月30日經本院判決有罪，有龍桂雄之臺灣
    高等法院被告前案紀錄表及本院95年度訴字第947 號判決各
    1 份在卷可參；另陳奇豐部份，經檢察官依被告之供述對陳
    奇豐進行偵查後，認並無證據證明其涉有販賣第二級毒品罪
    ，僅於95年10月31日以陳奇豐涉犯施用第一級毒品罪提起公
    訴，業據公訴人於本院審理時當庭提出臺灣彰化地方法院檢
    察署95年度他字第1242號卷為憑（參本院審判筆錄第4 頁）
    ，並有陳奇豐之臺灣高等法院被告前案紀錄表及臺灣彰化地
    方法院檢察署95年度毒偵字第4176號起訴書在卷可按。可知
    檢警並未因被告之供述而破獲其毒品來源，是被告尚不符合
    毒品危害防制條例第17條減輕其刑之規定，自不得依該規定
    減輕其刑，併此敘明。
  (八)爰審酌被告明知毒品對人體之危害，自身亦染有施用毒品之
    惡習（為被告於審理中供明），竟仍為販賣毒品，足以使購
    買施用者導致精神障礙、性格異常，甚至造成生命危險之生
    理成癮性及心理依賴性，甚且施用毒品者為支應高額購毒款
    項，常造成家庭破碎悲劇，進而偷搶拐騙、作奸犯科，嚴重
    影響社會治安、戕害國民身心健康，本案被告亦因缺錢施用
    毒品而為此犯行，惡性非輕，並參酌其犯罪之動機、方法、
    手段，販賣毒品次數，所獲利益非鉅，及犯後不但坦承犯行
    ，並供出上游毒品來源，雖不符合毒品危害防制條例第17條
    減刑之規定，但坦承認錯、深知悔悟且態度良好等一切情狀
    ，量處如主文所示之刑，以資懲儆。
五、沒收：
  (一)查扣案之毒品甲基安非他命3 包（含袋合計毛重1.1 公克）
    除包裝袋外，核屬毒品危害防制條例第2 條第2 項第2 款之
    第二級毒品，且係供被告販賣毒品犯罪所用之物，雖其中1
    包已販賣交付予證人蕭意穎，但毒品危害防制條例第18條第
    1 項有關沒收銷燬之規定既不以毒品係被告所有為要件，自
    仍應依該條項前段規定，沒收銷燬之；另2 包甲基安非他命
    雖因被告同時將上開毒品供一般施用而另於其施用毒品案件
    之判決中經法院宣告沒收銷燬，惟既無證據證明業經銷燬，
    自仍應依毒品危害防制條例第18條第1 項前段規定，沒收銷
    燬之。
  (二)另扣案供上開第二級毒品包裝用之外包裝袋3 只，係可與包
    裝內毒品分離之物，其主要作用在於包裹毒品，防其裸露、
    潮濕，便於被告攜帶販賣毒品，且屬被告所有，業據被告供
    承在卷；扣案之摩托羅拉牌行動電話（序號：000000000000
    000 號）1 支，為被告所有，供其對外聯絡販毒之用，亦據
    被告供明在卷，均應依毒品危害防制條例第19條第1 項之規
    定沒收之。
  (三)再按毒品危害防制條例第19條第1 項規定，犯販賣毒品罪者
    ，其犯罪所得之財物均沒收之，係採義務沒收主義。故販賣
    毒品所得之對價，不問其中成本若干，利潤多少，均應全部
    諭知沒收，貫徹政府查禁煙毒之決心，以符立法本旨（最高
    法院91年度台上字第2419號判決意旨可供參照）。茲被告販
    賣第二級毒品所得合計20,500元，除於查獲當場扣案之1,00
    0 元應依上開說明及毒品危害防制條例第19條第1 項之規定
    予以宣告沒收外，其他販毒所得19,500元雖未扣案，亦仍應
    依上開說明及規定予以宣告沒收，如全部或一部不能沒收時
    ，以其財產抵償之。
  (四)至扣案之門號0000000000號SIM 卡1 張，依國內電信公司定
    型化契約之約定，該晶片卡之所有權仍屬電信公司所有，申
    請人僅因承租門號而取得使用權，而毒品危害防制條例第19
    條第1 項規定宣告沒收，並無如同條例第18條第1 項所定（
    不問屬於犯人所有與否，沒收之）之明文，故應屬相對沒收
    主義之立法，其應沒收之物，應以屬被告所有者為限（最高
    法院93年度台上字第462 號判決參照），準此，上開SIM 卡
    既非屬被告所有之物，且非屬違禁物，核與沒收之要件不符
    ，爰不予宣告沒收。至扣案之夏普牌行動電話（序號：0000
    00000000000 號，含0000000000號SIM 卡1 張）1 支，係證
    人蕭意穎所有，且非供被告本案販賣毒品犯罪所用之物，業
    據證人蕭意穎證述明確，另扣案之現金1,500 元，被告辯稱
    係其朋友即證人曹彩雲所有，欲供手傷看醫生之用，因其怕
    曹彩雲打電動玩具花用殆盡，始由其保管，與販毒無關等語
    ，則本院審酌被告為警查獲當天確實與曹彩雲一起外出，而
    證人曹彩雲亦自陳當天其在中日超商內打電動玩具等被告，
    且其確實受有手傷正在服藥中等語（參第0000000000號警卷
    第16、17頁曹彩雲警詢筆錄），被告辯詞尚非無據等情，認
    既無證據證明上開夏普牌行動電話及現金1,500 元係供被告
    販毒所用及販毒所得之物，本院自無從併予宣告沒收，附此
    敘明。
據上論斷，應依刑事訴訟法第299 條第1 項前段，毒品危害防制
條例第4 條第2 項、第18條第1 項前段、第19條第1 項，刑法第
2 條第1 項前段、第11條前段、（修正前）第56條、（修正前）
第47條、（修正前）第59條，判決如主文。
本案經檢察官高如應到庭執行職務。
中    華    民    國    95    年    11    月    16    日
                  刑事第一庭    審判長法  官  周淡怡
                                      法  官  周莉菁
                                      法  官  吳永梁
以上正本證明與原本無異。
如不服本判決，應於判決送達後10日內，向本院提出上訴狀（須
附繕本）。
中    華    民    國    95    年    11    月    17    日
                                      書記官  陳美敏
附表：
┌──┬────┬────────────────────────────┐
│編號│項   目 │比較、說明                                              │
├──┼────┼────────────────────────────┤
│ 1  │連續犯  │修正前刑法第56條關於連續犯之規定，業已修正刪除，此刪除雖│
│    │        │非犯罪構成要件之變更，但顯已影響行為人刑罰之法律效果，自│
│    │        │屬法律有變更，依刑法第2 條第1 項規定，比較新、舊法結果，│
│    │        │應適用最有利於行為人之法律（最高法院95年第8 次刑事庭會議│
│    │        │決議第5 點第4 項第1 款參照）。按連續犯之形成結構，本質上│
│    │        │就是各自都得以獨立之犯罪，亦即是數罪之性質，因具備連續關│
│    │        │係，而以單一評價之模式來處理，因此，在連續犯廢除後，原各│
│    │        │自獨立之數個犯行，應回歸數罪併罰之規定處理，則經比較新、│
│    │        │舊法結果，應以被告行為時之法律即修正前第56條規定論以連續│
│    │        │犯，最有利於被告。                                      │
├──┼────┼────────────────────────────┤
│ 2  │累  犯  │被告不論依修正前之刑法第47條，或修正後之刑法第47條第1項 │
│    │        │之規定，均構成累犯，比較新、舊法結果，對被告並無有利或不│
│    │        │利之情形。                                              │
├──┼────┼────────────────────────────┤
│ 3  │毒品危害│關於左開條文罰金之最低度刑部分，因刑法第33條第5款關於罰 │
│    │防制條例│金最低度刑之規定，由「罰金：1 元以上」修正為「罰金：新臺│
│    │第4 條第│幣1 千元以上，以百元計算之」，故應依刑法第2 條第1 項規定│
│    │2 項之罰│，適用最有利於行為人之法律（最高法院95年第8 次刑事庭會議│
│    │金刑    │決議參照）。準此，本案毒品危害防制條例第4 條第2 項後段「│
│    │        │得併科新臺幣7 百萬元以下罰金」之罰金最低度刑，經比較新、│
│    │        │舊法結果，應以被告行為時之法律即修正前第33條第5 款規定，│
│    │        │最有利於被告。                                          │
├──┼────┼────────────────────────────┤
│ 4  │ 刑法第 │修正前刑法第59條規定「犯罪之情狀可憫恕者，得酌量減輕其刑│
│    │ 59條之 │。」，修正後刑法第59條規定「犯罪之情狀顯可憫恕，認科以最│
│    │ 酌減其 │低度刑仍嫌過重者，得酌量減輕其刑。」，僅係酌減標準見解法│
│    │ 刑     │律之明文化，非屬法律變更，故不生新舊法比較適用之問題。  │
├──┼────┼────────────────────────────┤
│ 5  │毒品危害│修正前刑法第65條第2 項規定「無期徒刑減輕者，為7 年以上有│
│    │防制條例│期徒刑。」，修正後刑法第65條第2 項規定為「無期徒刑減輕者│
│    │第4 條第│，為20年以下15年以上有期徒刑。」，二者減輕之最低度刑有明│
│    │2 項法定│顯不同，經比較新、舊法結果，應以被告行為時之法律即修正前│
│    │本刑中無│刑法第65條第2 項規定，最有利於被告。                    │
│    │期徒刑之│                                                        │
│    │減輕    │                                                        │
├──┴────┴────────────────────────────┤
│經綜合比較新、舊法之結果，以被告行為時之舊法較有利於被告，依刑法第2條第 │
│1 項前段規定，應一體適用被告行為時之法律即修正前刑法第56條、第47條、第33│
│條第5 款、第59條、第65條第2 項之規定。                                  │
└────────────────────────────────────┘
附錄本案論罪科刑法條全文：
毒品危害防制條例第4條
製造、運輸、販賣第一級毒品者，處死刑或無期徒刑；處無期徒
刑者，得併科新臺幣1 千萬元以下罰金。
製造、運輸、販賣第二級毒品者，處無期徒刑或7 年以上有期徒
刑，得併科新臺幣7 百萬元以下罰金。
製造、運輸、販賣第三級毒品者，處5 年以上有期徒刑，得併科
新臺幣5 百萬元以下罰金。
製造、運輸、販賣第四級毒品者，處3 年以上10年以下有期徒刑
，得併科新臺幣3 百萬元以下罰金。
製造、運輸、販賣專供製造或施用毒品之器具者，處1 年以上7
年以下有期徒刑，得併科新臺幣1 百萬元以下罰金。
前五項之未遂犯罰之。


司法院資訊處製作；財團法人民間司法改革基金會備份。
